【裁判字號】    91,交訴,32
【裁判日期】    920122
【裁判案由】    公共危險等
【裁判全文】
臺灣士林地方法院刑事判決                          九十一年度交訴字第三二號
    公  訴  人  臺灣士林地方法院檢察署檢察官
    被      告  乙○○
右列被告因公共危險等案件，經檢察官提起公訴（九十一年度偵字第六四五號），本
院判決如左：
    主  文
乙○○駕駛動力交通工具肇事，致人受傷而逃逸，處有期徒刑陸月，如易科罰金以參
佰元折算壹日。緩刑年。
其餘被訴過失傷害部分公訴不受理。
    事  實
一、乙○○曾犯賭博罪，經本院判處有期徒刑六月。於民國（以下同）八十四年十月
    二十六日易科罰金完畢（不構成累犯），又於民國九十年十一月十六日十五時五
    分許，駕駛車牌號碼ＥＡ─八五００號自用小貨車，沿台北市○○路○段由淡水
    往台北市方向行駛，行經大度路三段、中央北路口，自內側車道左轉中央北路，
    進入該交岔路口之際，因疏於注意，在該交岔路口處與甲○○所駕駛之ＯＹＢ─
    五七七號機車相撞，致甲○○人車倒地，受有左側股骨頸骨折，合併移位及頭部
    外傷合併多處擦傷等身體傷害，甲○○並當場陷於意識模糊之狀態，乙○○見狀
    並未停車處理，反而駕車加速逃逸，經路人報警並記下車號，始循線查獲。
二、案經被害人甲○○訴由台北市政府警察局北投分局，移送臺灣士林地方法院檢察
    署檢察官偵查起訴。
    理  由
壹、有罪部分：
一、右開事實，業據被告乙○○於警訊、及本院審理中坦承不諱，雖其辯稱伊有下車
    看一下，沒看到人；又稱因有二個年青人過來，我以為是製造假車禍，怕他們打
    我才開車離開云云。惟查：被告乙○○於右開時、地與告訴人甲○○發生車禍肇
    事致告訴人受傷之事實，均自白不諱，核與告訴人指訴情節相符，並有道路交通
    事故調查報告表、照片、交通事故談話紀錄表、交通事故補充資料表及診斷證明
    書附卷可稽，被告雖稱當時係告訴人撞擊伊所駕駛之車輛，並非伊撞擊告訴人之
    車輛，伊有停下來一下，並沒有見到告訴人云云。然查被告與告訴人發生車禍時
    ，由現場路況判斷，二人既係對向行駛，且被告又稱伊左轉時，告訴人駕駛之機
    車撞擊伊所行駛之車輛右方前車門處等語，顯然被告對於告訴人之行車狀況相當
    清楚，且當時白天下午三時許，被告若下車來看，當能看見機車嚴重毀損，零件
    並散落在路面，則焉有不知機車騎士倒地受傷之理？被告又稱當時有二名青少年
    向伊走近，伊以為係製造假車禍，怕被他們打才開車離開云云，然查依經驗法則
    ，製造假車禍焉有機車騎士願冒生命危險，撞擊如此慘烈之理！而車禍當時是白
    天，人車頻繁，縱有人走近亦屬常情，所辯怕他們打我云云，亦屬卸責之詞，均
    無足採，被告有肇事後逃逸之事證已很明確，犯行堪以認定。
二、核被告所為，係犯刑法第一百八十五條之四之駕駛動力交通工具肇事，致人受傷
    而逃逸罪，爰審酌被告品性、生活狀況、智識程度、犯罪所生之損害，及犯罪後
    態度等一切情狀，量處如主文第一項所示之刑，並諭知易科罰金折算之標準。再
    查被告雖曾受有期徒刑以上刑之宣告，但執行完畢後五年內未受有期徒刑以上刑
    之宣告，有台灣高等法院被告全國前案紀錄表可稽，查其於本件已坦承犯行，尚
    知悔悟，且已與被害人甲○○就傷害部分達成和解，有本院九十二年度交附民字
    第四號卷可參，其經此偵、審之教訓，自當知所惕勉而無再犯之虞，本院綜核各
    情，認上開對被告所宣告之刑以暫不執行為適當，故併予宣告緩刑三年，以啟自
    新。
貳、不受理部分：
一、公訴意旨另以：被告乙○○於民國九十年十一月十六日十五時五分許，駕駛車牌
    號碼ＥＡ─八五００號自用小貨車，沿台北市○○路○段由淡水往台北市方向行
    駛，行經大度路三段、中央北路口，自內側車道左轉中央北路，進入該交岔路口
    之際，理應注意車輛行駛時，駕駛人應注意車前狀況，隨時採取必要之安全措施
    及汽車行駛至交岔路口，轉彎車應讓直行車先行，且當時為日間天氣晴朗、光線
    良好，該路段為市區道路、現場為鋪設柏油之四線道路、路面乾燥並無缺陷亦無
    何障礙物，視距良好，且交通號誌運作正常，依當時情形，又無不能注意之情事
    ，竟疏於注意，於通過上開交岔路口時，未注意甲○○騎乘車號ＯＹＢ─五七七
    號機車，適沿大度路三段，由西往東方向行駛，應讓其先行，竟未讓其先行，致
    撞擊甲○○所駕駛之機車，造成甲○○車輛嚴重毀損，人車倒地，受有左側股骨
    頸骨折，合併移位及頭部外傷合併多處擦傷等身體傷害，案經甲○○告訴，因認
    被告另涉有刑法第二百八十四條第一項前段之過失傷害罪嫌等語。
二、按告訴乃論之罪，告訴人於第一審辯論終結前得撤回其告訴，又告訴經撤回者，
    應諭知不受理之判決，刑事訴訟法第二百三十八條第一項、第三百零三條第三款
    定有明文。
三、本件告訴人甲○○告訴被告乙○○案件，公訴人認被告係觸犯刑法第二百八十四
    條第一項前段之過失傷害罪，依同法第二百八十七條前段之規定，須告訴乃論。
    茲據告訴人乙○○當庭撤回其告訴，揆諸首開說明，此部分即應為不受理之諭知
    ，爰判決如主文第二項所示。
據上論斷，應依刑事訴訟法第二百九十九條第一項前段、第三百零三條第三款，刑法
第一百八十五條之四、第七十四條第二款，罰金罰鍰提高標準條例第一條前段、第二
條，判決如主文。
本案經檢察官呂文忠到庭執行職務。
中      華      民      國     九十二     年     一     月    二十二    日
                                      臺灣士林地方法院刑事第一庭
                                          法  官  林  清  吉
右正本證明與原本無異。
如不服本判決，應於判決送達後十日內，向本院提出上訴狀。
                                          書記官  陳  美  月
中      華      民      國     九十二     年     一     月    二十八    日
附錄本案論罪科刑法條：
刑法第一百八十五條之四：
駕駛動力交通工具肇事，致人死傷而逃逸者，處六月以上五年以下有期徒刑。


司法院資訊處製作；財團法人民間司法改革基金會備份。
